灣新北地方法院民事裁定
111年度重訴字第282號
原      告  王英夫  
            王群淵  
            王裕勝  
            盧美惠  
            王筱珣  
            王晶瑩  
            王欽銘  
共     同
訴訟代理人  沈明達律師
被      告  汪華泰精密工業有限公司

法定代理人  汪子龍  
被      告  僑馥建築經理股份有限公司

法定代理人  彭慶    
上列當事人間請求給付違約金事件，本院裁定如下：
    主  文
本件移送臺灣士林地方法院。
    理  由
一、按訴訟之全部或一部，法院認為無管轄權者，依原告聲請或
    依職權以裁定移送其管轄法院，民事訴訟法第28條第1項定
    有明文。又按當事人得以合意定第一審管轄法院，同法第24
    條第1項亦定有明文。當事人兩造以合意定第一審管轄法院
    ，當事人及法院均應受其拘束，關於合意管轄之規定，除專
    屬管轄外，得排斥其他審判籍而優先適用。另按對於私法人
    之訴訟，由其主事務所或主營業所所在地之法院管轄，同法
    第2條第2項並有明文。
二、原告主張：被告汪華泰精密工業有限公司（下稱汪華泰公司
    ）於民國110年12月10日與原告簽訂土地買賣契約（下稱系
    爭契約），買受原告所有新北市○○區○○段000號土地，由被
    告僑馥建築經理股份有限公司（下稱僑馥公司）為履約保證
    ，被告汪華泰公司已依約將第一期及第二期款存入被告僑馥
    公司委任之中國信託商業銀行營業部之履約專戶。詎被告汪
    華泰公司有違約情事，原告業已合法解除系爭契約，爰依系
    爭契約第8條第2項約定，請求被告汪華泰公司將已交付之價
    金新臺幣2,217萬9,575元給付原告作為懲罰性違約金，及被
    告僑馥公司應將上開款項撥付原告等語。查，依系爭契約第
    10條第11項約定：「本約如有爭議涉訟時，雙方合意以買賣
    標的所在地之法院為第一審管轄法院。本約縱經解除亦不影
    響本條款之適用」， 可見就系爭契約關係所生訴訟事件，
    原告與被告汪華泰公司已有合意管轄之約定。 而系爭契約
    買賣標的為新北市○○區○○段000號土地，在臺灣士林地方法
    院（下稱士林地院）轄區，則原告對被告汪華泰公司依系爭
    契約第8條第2項之本件請求部分，依民事訴訟法第24條規定
    ，自應由士林地院管轄。至該合意管轄之拘束力，雖不及於
    契約外之第三人即被告僑馥公司，但僑馥公司址設臺北市○○
    區○○路000號2樓之1，在士林地院轄區，是原告對被僑馥公
    司之請求部分，依民事訴訟法第2條第2項規定，亦應由士林
    地院管轄。
三、原告向無管轄權之本院起訴，乃係違誤，爰依職權將本件訴
    訟移送於該管轄法院。　　
四、據上，爰裁定如主文。　　
中　　華　　民　　國　　111 　年　　6 　　月　　6 　　日
                  民事第四庭    法　官　古秋菊
以上正本係照原本作成
如對本裁定抗告須於裁定送達後10日內向本院提出抗告狀，並應
繳納抗告費新臺幣1,000元整。
中　　華　　民　　國　　111 　年　　6 　　月　　6 　　日
                                書記官　劉馥瑄